# 求助陈版主，立项以后工程支付的设计、咨询、评估等费用是资本化还是费用化。

提问人：liuweisheng 时间：2022-08-23 22:16:12
立项以后工程支付的设计、咨询、评估等费用是资本化还是费用化。谢谢版主解惑

回答人：chenyiwei
立项后再发生的设计、咨询、评估等费用基本都可以资本化。但对于咨询和评估，还要建议关注其咨询和评估涉及的具体内容才能最后判断。